---
title: "รายงานผลการเรียนวิชาสถิติ"
output: 
  flexdashboard::flex_dashboard:
    orientation: rows
    vertical_layout: scroll
runtime: shiny
---

```{r setup, include=FALSE}
library(flexdashboard)
library(shiny)
library(readxl)
library(dplyr)
library(plotly)
library(tidyr)
library(tidyverse)
library(data.table)
library(knitr)

dat <- read_excel("C:\\Users\\66902\\Desktop\\suricha_final65\\final.xlsx")
dat <- mutate(dat, avg.time = round((rowMeans(dat[ ,5:18])),2),
              avg.hw = round((rowMeans(dat[ ,19:32])),2),
              mid = with(dat, mid40+mid20),
              fin = with(dat, fin40+fin20))

# dataframe mean time total
time <- round((colMeans(dat[ ,5:18])),2)
time_att <- data.frame(week = c(1:14), time)

# dataframe mean time by sec
tsec4 <- round((colMeans(dat[1:40,5:18])),2)
tsec5 <- round((colMeans(dat[41:79,5:18])),2)
week <- rep(c(1:14), times = 2)
sec <- rep(c("4", "5"), each = 14)
mtsec <- rep(c(tsec4, tsec5))
att <- data.frame(week, sec, mtsec)

# data for datatable
dat1 <- dat%>%select(user,gender, sec, avg.time, avg.hw, mid40, mid20, fin40, fin20)

```

อาจารย์ {data-icon="fa-user-circle-o"}
==========================================================================

sidebar {.sidebar}
--------------------------------------------------------------------------
```{r}
user_base <- tibble::tibble(
  user = c("user1", "user2"),
  password = sapply(c("pass1", "pass2"), sodium::password_store),
  permissions = c("admin", "standard"),
  name = c("User One", "User Two")
)

textInput("tuser","username", 
          placeholder = "suricha")

passwordInput("tpass", "password",
          placeholder = "xxxx")

actionButton(inputId = "submit", 
             label = "Log in",
             class = "btn-primary")

```


Column A {data-height="120"}
--------------------------------------------------------------------------
### จำนวนนิสิตทั้งหมด

```{r}
renderValueBox({
  dat%>%select(c(sec))%>%count()%>%
  valueBox(icon = "fa-users", color = "cornflowerblue")
})
```

### จำนวนนิสิตตอนเรียนที่ 4

```{r}
renderValueBox({
  dat%>%filter(sec =="4")%>%count()%>%
  valueBox(icon = "fa-users", color = "powderblue")
})
```

### จำนวนนิสิตตอนเรียนที่ 5

```{r}
renderValueBox({
  dat%>%filter(sec =="5")%>%count()%>%
  valueBox(icon = "fa-users", color = "powderblue")
})
```

Column B {data-height="140"}
--------------------------------------------------------------------------
### ภาพรวมคะแนนการบ้าน (homework)

```{r}
renderGauge({
  gauge(dat$avg.hw%>%mean(),min = 0, max = 10, symbol = "/10",
        gaugeSectors(success = c(8,10), warning = c(5,7), danger = c(0,5)))
})
```

### ภาพรวมคะแนนโปรเจค (project)

```{r}
renderGauge({
  gauge(dat$project%>%mean(),min = 0, max = 20, symbol = "/20",
        gaugeSectors(success = c(16,20), warning = c(11,15), danger = c(0,10)))
})
```

### ภาพรวมคะแนนสอบกลางภาค (midterm)

```{r}
renderGauge({
  gauge(dat$mid%>%mean(),min = 0, max = 60, symbol = "/60",
        gaugeSectors(success = c(50,60), warning = c(31,49), danger = c(0,30)))
})
```

### ภาพรวมคะแนนสอบปลายภาค (final)

```{r}
renderGauge({
  gauge(dat$fin%>%mean(),min = 0, max = 60, symbol = "/60",
        gaugeSectors(success = c(50,60), warning = c(31,49), danger = c(0,30)))
})
```

Column C {data-height="220"}
--------------------------------------------------------------------------

### จำนวนนาทีในการเข้าเรียนโดยเฉลี่ยแต่ละสัปดาห์

```{r}
att%>%
plot_ly(x = ~week, y = ~mtsec, 
        color = ~factor(sec),
        mode = "markers+lines",
        hoverinfo = "text",
        text = ~paste("</br>ระยะเวลาการเข้าเรียนเฉลี่ย :", mtsec,"นาที"))%>%
  layout(yaxis = list(range = c(100,170),
                      title = "ระยะเวลาการเข้าเรียนเฉลี่ย(นาที)"),
         xaxis = list(range = c(1,14),
                      title = "สัปดาห์ที่")
         )
```

### ความสัมพันธ์ระหว่างจำนวนนาทีในการเข้าเรียนและคะแนนการบ้าน

```{r}
dat%>%
  plot_ly(x = ~avg.hw, y = ~avg.time, 
          color = ~factor(sec),
          hoverinfo = "text",
          text = ~paste("</br>รหัสนิสิต :", user,
                        "</br>ตอนเรียน :", sec,                    
                        "</br>การเข้าเรียนโดยเฉลี่ย :", avg.time,"นาที",
                        "</br>คะแนนการบ้าน :", avg.hw))%>%
          
  layout(yaxis = list(range = c(100,170),
                      title = "ระยะเวลาการเข้าเรียนเฉลี่ย(นาที)"),
         xaxis = list(range = c(1,10),
                      title = "คะแนนการบ้านเฉลี่ย")
         )
```

Column D {data-height="500"}
--------------------------------------------------------------------------
### คะแนนนิสิตรายบุคคล

```{r}

renderDataTable(dat1)

```

นิสิต {data-icon="fa-child"}
=====================================================================
sidebar {.sidebar}
---------------------------------------------------------------------
```{r}
textInput("suser", "Student ID", 
          placeholder = "654xxxxx27")

passwordInput("spass", "Password", 
          placeholder = "xxxxx")


helpText("ทดสอบระบบนิสิต Student ID: รหัสนิสิต password: เลข5ตัวกลางของรหัสนิสิตก่อนเลข27")

```


Column A {data-height="120" data-width="50"}
--------------------------------------------------------------------------
### คะแนนการบ้านเฉลี่ยทุกตอนเรียน(homework)

```{r}
renderValueBox({
homework <-  dat$avg.hw%>%mean()%>%round(2)
    valueBox(homework, icon = "fa-certificate", color = "primary")
})

```

### คะแนนโปรเจคเฉลี่ยทุกตอนเรียน(project)

```{r}
renderValueBox({
project <- dat$project%>%mean()%>%round(2)
    valueBox(project, icon = "fa-users", color = "primary")
})

```

### คะแนนกลางภาคเฉลี่ยทุกตอนเรียน(midterm)

```{r}
renderValueBox({
midterm <- dat$mid%>%mean()%>%round(2)
    valueBox(midterm, icon = "fa-pencil", color = "primary")
})

```

### คะแนนปลายภาคเฉลี่ยทุกตอนเรียน(final)

```{r}
renderValueBox({
final <- dat$fin%>%mean()%>%round(2)
    valueBox(final, icon = "fa-flag", color = "primary")
})

```

Column B {data-height="140" data-width="50"}
--------------------------------------------------------------------------
### คะแนนการบ้านของนิสิต 

```{r}
df <- dat%>%select(user,id,avg.hw, project, mid40, mid20, fin40, fin20, mid, fin)

renderGauge({
perhw <- df%>%filter(user == input$suser)%>%filter(id == input$spass)%>%select(avg.hw)%>%rowSums()%>%round(2)

  gauge(perhw,min = 0, max = 10, symbol = "/10",
        gaugeSectors(success = c(8,10), warning = c(5,7), danger = c(0,4)))
})
```

### คะแนนโปรเจคของนิสิต 

```{r}
df <- dat%>%select(user,id,avg.hw, project, mid40, mid20, fin40, fin20, mid, fin)

renderGauge({
  
perpj <- df%>%filter(user == input$suser)%>%filter(id == input$spass)%>%select(project)%>%rowSums()%>%round(2)

  gauge(perpj,min = 0, max = 20, symbol = "/20",
        gaugeSectors(success = c(11.39,20), warning = c(6.04,11.38), danger = c(0,6.03)))
})
```

### คะแนนสอบกลางภาคของนิสิต 

```{r}
df <- dat%>%select(user,id,avg.hw, project, mid40, mid20, fin40, fin20, mid, fin)

renderGauge({
  
permid <- df%>%filter(user == input$suser)%>%filter(id == input$spass)%>%select(mid)%>%rowSums()%>%round(2)

  gauge(permid,min = 0, max = 60, symbol = "/60",
        gaugeSectors(success = c(55.50,60), warning = c(37.28,55.49), danger = c(0,37.27)))
})
```

### คะแนนสอบปลายภาคของนิสิต 

```{r}
df <- dat%>%select(user,id,avg.hw, project, mid40, mid20, fin40, fin20, mid, fin)

renderGauge({
  
perfin <- df%>%filter(user == input$suser)%>%filter(id == input$spass)%>%select(fin)%>%rowSums()%>%round(2)

  gauge(perfin,min = 0, max = 60, symbol = "/60",
        gaugeSectors(success = c(42.03,60), warning = c(22.29,42.02), danger = c(0,22.28)))
})
```


Column C {data-height="300"}
-------------------------------------------------------------------------

### ระยะเวลาในการเข้าเรียนรายสัปดาห์

```{r}
tm <- dat%>%
   tidyr::pivot_longer(
     cols = starts_with("t"), 
     names_to = "week", 
     values_to = "time", 
     names_prefix = "week")%>%select(user, id, week, time)%>%
  mutate(week = recode(week,'t1' = '1', 't2' = '2', 't3' = '3', 't4' = '4', 't5' = '5', 
                       't6' = '6', 't7' = '7', 't8' = '8', 't9' = '9', 't10' = '10',
                       't11' = '11', 't12' = '12', 't13' = '13', 't14' = '14'))

renderPlotly({
  tm%>%filter(user == input$suser)%>%filter(id == input$spass)%>%
    plot_ly(x = ~week, y = ~time,
            type = 'scatter',
            mode = 'markers + lines',
            hoverinfo = "text",
            text = ~paste("</br>ระยะเวลาในการเข้าเรียน:", time,"นาที"),
            textposition = "none",
            color = I("orange"),
            showlegend = FALSE)%>%
    layout(yaxis = list(range = c(1,200),
                        title = "ระยะเวลาในการเข้าเรียน(นาที)"),
           xaxis = list(range = c(1,14),
                        title = "สัปดาห์ที่",
                        categoryorder = "array",
                        categoryarray = ~week,
                        autorange = TRUE))
})
```


### คะแนนการบ้านรายสัปดาห์

```{r}
hw <- dat%>%
   tidyr::pivot_longer(
     cols = starts_with("hw"), 
     names_to = "week", 
     values_to = "score", 
     names_prefix = "week")%>%select(user, id, week, score)%>%
  mutate(week = recode(week,'hw1'='1', 'hw2'='2', 'hw3'='3', 'hw4' ='4', 'hw5'='5', 
                       'hw6'='6', 'hw7'='7', 'hw8'='8', 'hw9'='9', 'hw10'='10',
                       'hw11'='11', 'hw12'='12', 'hw13'='13', 'hw14'='14'))

renderPlotly({
  hw%>%filter(user == input$suser)%>%filter(id == input$spass)%>%
    plot_ly(x = ~week, y = ~score,
            hoverinfo = "text",
            text = ~paste("</br>คะแนนการบ้านรายสัปดาห์ :", score),
            textposition = "none",
            color = ~score < 5,
            colors = c("#45b39d","#f1c40f"),
            showlegend = FALSE)%>%
    layout(yaxis = list(range = c(1,10),
                      title = "คะแนนการบ้าน"),
           xaxis = list(range = c(1,14),
                      title = "สัปดาห์ที่",
                      categoryorder = "array",
                      categoryarray = ~week,
                      autorange = TRUE))
})

```
